【裁判字號】    96,財管,19
【裁判日期】    970512
【裁判案由】    指定遺產管理人
【裁判全文】
臺灣花蓮地方法院民事裁定              96年度財管字第19號
聲  請  人  庚○○
相  對  人  辛○○
上列當事人間聲請指定遺產管理人事件，本院裁定如下：
    主  文
選任庚○○為被繼承人辛○○之遺產管理人。
准對被繼承人辛○○（男，民國5年10月10日生，身分證統一編
號：Ｚ000000000號，民國86年5月3日死亡，生前最後住所：花蓮
縣富里鄉鎮○路141號）之繼承人為承認繼承之公示催告。
被繼承人辛○○之繼承人，應自前項公示催告最後登載新聞紙之
日起，壹年內承認繼承，上述期限屆滿，無繼承人承認繼承時，
被繼承人辛○○之遺產，於清償債權，並交付遺贈物後，如有剩
餘即歸屬國庫。
被繼承人辛○○之債權人及受遺贈人，應自本公示催告最後登載
新聞紙之日起壹年貳月內，報明債權及為願受遺贈與否之聲明，
如不於上述期間內為報明或聲明者，僅得就賸餘遺產行使其權利
。
聲請程序費用新臺幣壹仟元由被繼承人辛○○之遺產負擔。
    理  由
一、按繼承開始時，繼承人有無不明，而無親屬會議或親屬會議
    未於一個月內選定遺產管理人者，利害關係人得聲請法院選
    任遺產管理人，並由法院依民法第1178條第1項規定為公示
    催告，民法第1177條、第1178條分別定有明文。
二、本件聲請意旨略以：被繼承人辛○○所遺財產，係第三人顏
    受佑名下所有，經繼承予第三人顏溪中後，再轉繼承予被繼
    承人辛○○所有，日前送樹林地政事務所登記時，經囑託要
    求併案辦理「繼承登記及遺產管理人登記」，致截至目前為
    止，謄本登記之所有權人，仍為第三人顏受佑所有。第三人
    顏受佑之名下資產，係由第三順位繼承人顏天河、顏溪中所
    共同繼承，其後第三人顏天河部分由乙○○、己○○、丙○
    ○、甲○○、丁○○、戊○○○、聲請人庚○○等7人繼承
    ；第三人顏溪中部分則由被繼承人辛○○繼承，茲因被繼承
    人辛○○之妻、女分別因改嫁、被收養，致無繼承權，被繼
    承人辛○○名下已無繼承人，而聲請人卻因無法會同已歿之
    繼承人共同繼承先人所遺資產，致閒置多年無法解決，爰依
    民法第1178條規定，聲請指定遺產管理人等語。
三、經查，聲請人上開主張，業據其提出繼承系統表、土地登記
    謄本、戶籍登記簿、戶籍謄本等件為證，堪信被繼承人辛○
    ○應無繼承人，依上開說明，聲請人以利害關係人地位聲請
    選任遺產管理人，於法並無不合，應予准許。本院審酌聲請
    人為臺北縣三峽國小畢業，目前自營聖阪工業有限公司，應
    有能力擔任遺產管理人，且聲請人亦表明願意擔任被繼承人
    辛○○之遺產管理人，此有聲請人之陳報狀乙紙在卷可稽，
    本院因此認選任聲請人庚○○為被繼承人辛○○之遺產管理
    人為適當，並准許對被繼承人辛○○之繼承人、債權人及受
    遺贈人為公示催告。
四、依非訟事件法第21條、民事訴訟法第78條，裁定如主文。
中    華    民    國    97    年    5     月    12    日
                  臺灣花蓮地方法院民事庭
                      法      官  鄭光婷
以上正本證明與原本無異。
如不服本裁定，應於裁定送達後10日內向本院提出抗告狀(應抄附
繕本)，並繳納抗告費新臺幣1,000元。
中    華    民    國    97    年    5     月    13     日
                      法院書記官  蔡芬芳


司法院資訊處製作；財團法人民間司法改革基金會備份。
